【裁判字號】    98,上易,856
【裁判日期】    980422
【裁判案由】    詐欺
【裁判全文】
臺灣高等法院刑事判決                 98年度上易字第856號
上  訴  人
即  被  告  甲○○
上列上訴人因詐欺案件，不服臺灣士林地方法院98年度審易字第
114號，中華民國98年2月27日第一審判決（起訴案號：臺灣士林
地方法院檢察署97年度偵字第15234號、第15990號），提起上訴
，本院判決如下：
    主  文
上訴駁回。
    理  由
一、按不服地方法院之第一審判決而上訴者，應向管轄第二審之
    高等法院為之；上訴書狀應敘述具體理由；第二審法院認為
    上訴書狀未敘述理由或上訴有第362條前段情形，應以判決
    駁回之。但其情形可以補正而未經原審法院命其補正者，審
    判長應定期間先命補正，刑事訴訟法第361條第1、2項、第3
    67條明文規定。而所謂不服第一審判決提起上訴之具體理由
    ，必係依據卷內既有訴訟資料或提出新事證，指摘或表明第
    一審判決有何採證認事、用法或量刑等足以影響判決本旨之
    不當或違法，而構成應予撤銷之具體事由，始克當之（例如
    ：依憑證據法則具體指出所採證據何以不具證據能力，或依
    憑卷證資料，明確指出所為證據證明力之判斷如何違背經驗
    、論理法則）；倘僅泛言原判決認定事實錯誤、違背法令、
    量刑失之過重或輕縱，而未依上揭意旨指出具體事由，或形
    式上雖已指出具體事由，然該事由縱使屬實，亦不足以認為
    原判決有何不當或違法者（例如：對不具有調查必要性之證
    據，法院未依聲請調查亦未說明理由，或援用證據不當，但
    除去該證據仍應為同一事實之認定），皆難謂係具體理由，
    俾與第二審上訴制度旨在請求第二審法院撤銷、變更第一審
    不當或違法之判決，以實現個案救濟之立法目的相契合，並
    節制濫行上訴（最高法院97年度台上字第892號判決意旨參
    照）。至於其理由是否具體，則屬第二審法院審查之範圍，
    亦不在命補正之列，亦即上訴書狀已記載理由，並有具體之
    敘述時，其上訴既屬合法，第二審法院固應就其理由之是否
    可取，為實體之審理及判斷；如認其上訴書狀雖記載理由，
    但並未具體敘述時，則無須再命補正，可逕認其上訴不合法
    ，以判決駁回之（最高法院97年度台上字第3889號判決意旨
    參照）。
二、經查，本件上訴人即被告甲○○不服原審判決，於民國（下
    同）98年3月18日提起上訴，然其上訴狀僅泛稱因同學呂映
    虹於97年10月27日有大筆資金需轉入急用，一張卡提領不夠
    用，被告基於情誼才借予呂映虹三張金融卡，並言明當日用
    還即歸還，不知呂映虹使用狀況更不知會作為犯罪工具云云
    。惟查：原判決就被告邱瑞伍之犯罪情節，已在事實欄明白
    認定及於理由欄詳加論斷，認本件犯罪事實，業據被告甲○
    ○於法院準備程序及審理時供認不諱，核與告訴人陳孟志及
    被害人洪曉妍、謝佩玲及劉欣穎於警詢時指述及被害人陳傳
    育於警詢時指述、偵查中證述情節相符，復有被告所有之上
    海銀行士林分行、第一銀行蘆洲分行及淡水第一信用合作社
    八里分社帳戶之交易明細各一份及被害人陳孟志、洪曉妍、
    謝佩玲、劉欣穎及陳傳育匯款之自動提款機明細表影本在卷
    可資佐證，足徵被告自白與事實相符，本件事證明確，被告
    犯行堪以認定等情明確。而被告於警詢時辯稱：「（該帳戶
    你是否有借用他人或供他人使用？）沒有借給他人使用或供
    他人使用」，於偵訊時亦稱：「（你的帳戶有無交給他人使
    用？）沒有．．．」等語（見偵字第15234號卷第6、52頁）
    ；惟於原審訊問時又改稱：「我認罪，我確實有把三個帳戶
    的提款卡及密碼交給別人使用」等語，但就因何目的交予何
    人使用則未加以說明，則若被告確僅單純將金融卡交予同學
    轉帳使用，此並非犯罪行為，被告何須加以掩護匿飾，先辯
    稱未曾借給他人，嗣改稱交予他人使用時又未說明僅係借予
    同學轉帳之用，所辯有違常理，顯係事後卸責之詞，不足採
    信。綜上，被告上訴既未指摘或表明原審判決有何採證認事
    、用法或量刑等足以影響判決本旨之不當或違法，構成應撤
    銷之具體事由，顯難認已敘述明確、具體之上訴理由，揆諸
    上開規定，其上訴均顯屬違背法律上之程式，均應予駁回，
    並不經言詞辯論為之。
據上論斷，應依刑事訴訟法第367條前段、第372條，判決如主文
。
中    華    民    國    98    年    4     月    22    日
                  刑事第十一庭審判長法  官  張連財
                                    法  官  楊照男
                                    法  官  吳啟民
以上正本證明與原本無異。
不得上訴。
                                    書記官  鄒賢英
中    華    民    國    98    年    4     月    23    日


司法院資訊處製作；財團法人民間司法改革基金會備份。
